臺灣高等法院民事判決　九十三年度上易字第二一二號
　　上　訴　人　　乙○○
　　訴訟代理人　　任秀妍律師
　　複　代理人　　吳世敏律師
　　被　上訴人　　甲○○
　　訴訟代理人　　王志陽律師
右當事人間請求返還押租金事件，上訴人對於中華民國九十三年一月二日臺灣新竹地
方法院九十一年訴字第八三八號第一審判決提起上訴，本院於九十三年十月五日言詞
辯論終結，判決如左：
    主      文
上訴駁回。
第二審訴訟費用由上訴人負擔。
    事實及理由
一、上訴人起訴主張兩造於九十一年十一月九日簽訂租賃契約（下簡稱系爭租約），
    約定由上訴人向被上訴人承租坐落新竹市○○路三十八號一樓之店面，租賃期限
    自九十年十二月一日起至九十三年十一月三十日止共三年，每月租金新台幣（下
    同）十五萬四千元，押租金三十萬元。九十一年六月間，被上訴人之妻古美英代
    理被上訴人與上訴人達成協議提前於同年六月底終止系爭租約，並同意以四十五
    萬元價購頂讓上訴人所有裝潢設備，被上訴人亦曾以電話表示同意終止系爭租約
    ，要求給付七、八月租金而同意返還押租金，被上訴人亦自承於九十一年六月底
    曾囑其妻向上訴人索還系爭租賃標的物鑰匙，並質疑上訴人何以未出面辦理點交
    ，證人吳儋培亦證明彼夫妻一同與伊洽談設專櫃之事（另案台灣台北地方法院九
    十二年簡字第一九五四號債務人異議之訴），可認系爭租約已由兩造合意於九十
    一年六月三十日或至遲於同年八月五日終止。按法定財產制之精神，在於夫妻之
    財產屬於聯合財產，得由夫管理，亦得約定由妻管理；若妻一向以聯合財產共同
    管理者自居，使第三人不疑有他，更不得不令其法律行為之效果直接歸於夫；且
    無特定身分關係為代理人，猶可適用民法第一百六十九條之規定，而於有特定身
    分關係之配偶，且法律明定夫妻互為日常家務代理人之情況下，反強將夫妻分裂
    為二個不同法律主體，認妻之行為效果不及夫，有違人民法感情及法知識；況系
    爭租約訂立之始，即係被上訴人夫妻與上訴人洽談並完成簽約，在租期中被上訴
    人之妻又多次出面以房東太太身分處理相關租約事務，依誠信原則，足使上訴人
    認為被上訴人之妻亦有權限，而有表見代理之適用。民法第四百五十三條允許當
    事人提前終止定期租約之情形，並無限制須待他方當事人同意始能提前終止租約
    之要件，縱係上訴人片面提前終止系爭租約，依民法優先保障承租人之立法意旨
    ，毋庸獲得被上訴人之同意，僅須即時通知被上訴人，並賠償一個月租金即可，
    上訴人主張以該押金債權與提前終止系爭租約之賠償金債務相互抵銷，為此請求
    被上訴人應給付上訴人押租金十四萬六千元及頂讓金四十五萬元，合計五十九萬
    六千元，及自起訴狀繕本送達翌日起至清償日止，按年息百分之五計算之利息。
    又上訴人於訂約時交付被上訴人一年份之租金支票十二紙，每紙面額十四萬元，
    其中已兌現七紙，尚有五紙為被上訴人持有，因上訴人聲請假處分而未予兌現，
    兩造系爭租約既於九十一年六月三十日合意終止，上訴人並於六月三十日前搬遷
    ，未再佔用系爭租賃標的物，並曾先後於九十一年六月底及七月間兩度委請律師
    發函告知被上訴人已搬遷之事實，並催告被上訴人辦理點交事宜，被上訴人不肯
    辦理，應自負遲延責任；況兩造間之系爭租約曾經法院公證載明得逕受強制執行
    ，被上訴人亦可憑此直接聲請強制執行取回房屋；被上訴人預收上訴人用以支付
    九十一年七月一日至十一月三十日之租金支票五紙如起訴狀附表所示，即應返還
    ；縱認未合法終止，上訴人應給付被上訴人租金及損害金，惟所認定之數額與土
    地法第九十七條亦有未合，被上訴人就超出規定之租金限額部分應無請求權，且
    就超收租金部分，係屬民法第一百七十九條之不當得利，應得向被上訴人請求返
    還，上訴人就此與應付之租金及賠償金主張抵銷，上訴人所交付之如起訴狀附表
    所示支票五紙，仍應返還上訴人等語。並聲明(一)原判決廢棄。(二)被上訴人應給付
    上訴人七十五萬元，及自起訴狀繕本送達翌日起至給付日止，按年息百分之五計
    算之利息。(三)被上訴人應返還上訴人所簽發如起訴狀附表所示，面額各為十四萬
    元之支票五紙。
二、被上訴人則以兩造並未合意於九十一年六月底終止系爭租約，被上訴人亦未曾同
    意以四十五萬元價購頂讓上訴人店內裝潢設備，係因上訴人服飾店營業狀況不善
    ，要求降租不成，遂亟欲另覓地點搬遷，乃慫恿被上訴人之妻古美英頂讓其店面
    ，二人言談中，雖曾提及以四十五萬元頂讓店面事，惟並未達成意思合致，亦未
    成立契約，況租賃契約之終止非屬夫妻間日常家務，被上訴人之妻自不得代理被
    上訴人，被上訴人亦無任何行為表示以代理權授與其妻，被上訴人之妻亦未以被
    上訴人名義或表示其為被上訴人代理人之身份，與上訴人洽談終止系爭租約及價
    購上訴人店內裝潢之事，被上訴人亦未曾與上訴人談論此事，自無所謂被上訴人
    應負授權人責任情事。又系爭租約第七條第四款約定，「本契約租賃期限未滿，
    一方擬終止租約時，須得對方之同意。但乙方應賠償一個月租金，乙方決無異議
    」等情，是上訴人未得被上訴人之同意，並不得片面提前終止系爭租約。另上訴
    人主張系爭房屋每月租金最高不得超過四萬二千一百四十一點五元，與實際租賃
    之金額出入頗大，且系爭房屋係營業用房屋，依內政部七十一年五月二十二日台
    內地字第八七一○三號函釋及鈞院八十八年度重上字第一七一號民事判決要旨，
    自不受土地法第九十七條租金最高限額之限制，參以系爭租約之租金，係兩造本
    於契約自由原則於雙方同意下所定，上訴人願意支付十五萬四千元租賃系爭房屋
    使用，自係基於系爭房屋所在地理位置、經濟效用及市場上之供需原則所做考量
    ；又被上訴人依據系爭租約，向上訴人收取租金，並非無法律上原因而受有利益
    ，而上訴人交付之租金支票五紙，係用以支付九十一年七月至十一月之租金，至
    於押租金部分，於抵充上訴人應給付被上訴人損害賠償金及積欠之租金後已無餘
    額，上訴人主張被上訴人應將所交付之租金支票五紙返還上訴人云云，為無理由
    ，應予駁回等語，資為抗辯。並聲明上訴駁回。
三、上訴人主張兩造於九十一年十一月九日簽訂系爭租約，約定由上訴人向被上訴人
    承租坐落新竹市○○路三十八號一樓之店面，租賃期限自九十年十二月一日起至
    九十三年十一月三十日止共三年，每月租金十五萬四千元，上訴人於承租時已依
    約交付被上訴人押租金三十萬元及一年份租金支票十二紙，每紙面額十四萬元，
    其中已兌現七紙，尚有五紙為被上訴人持有，因上訴人已對該五紙支票向法院聲
    請假處分而未兌現等情，業據提出公證書、房屋租賃契約、原法院九十一年度裁
    全字第一二○六、一六○五、八二一七、八八一二號民事裁定等影本（見原審卷
    第九至二三頁）為證，且為被上訴人所不爭執，堪信此部分主張為真正。
四、上訴人復主張被上訴人之妻古美英於九十一年六月間代理被上訴人與上訴人達成
    協議提前於同年六月底終止系爭租約，並同意以四十五萬元價購上訴人所有裝潢
    六月底曾囑其妻向上訴人索還系爭租賃標的物鑰匙，並質疑上訴人何以未出面辦
    理點交，而證人吳儋培於另案台灣台北地方法院九十二年簡字第一九五四號債務
    人異議之訴事件中亦證明彼夫妻一同與伊洽談設專櫃之事，可認系爭租約已由兩
    造合意於九十一年六月三十日或至遲於同年八月五日終止。法律既明定夫妻互為
    日常家務代理人，強將夫妻分裂為二個不同法律主體，認妻之行為效果不及夫，
    有違人民法感情及法知識；況系爭租約訂立之始，即係被上訴人夫妻與上訴人洽
    談並完成簽約，在租期中被上訴人之妻又多次出面以房東太太身分處理相關租約
    事務，依誠信原則，足使上訴人認為被上訴人之妻亦有權限，而有表見代理之適
    用。民法第四百五十三條允許當事人提前終止定期租約之情形，並無限制須待他
    方當事人同意始能提前終止租約之要件，縱確係上訴人片面提前終止系爭租約，
    依民法優先保障承租人之立法意旨，亦毋庸獲得被上訴人之同意，僅須即時通知
    被上訴人，並賠償一個月租金即可，上訴人主張以該押金債權與提前終止系爭租
    約之賠償金債務相互抵銷。又兩造系爭租約既於九十一年六月三十日合意終止，
    上訴人已於六月底前搬遷並兩度委請律師發函促被上訴人辦理點交事宜，被上訴
    人拒絕點交，應自負遲延責任，況兩造間之系爭租約曾經法院公證載明得逕受強
    制執行，被上訴人亦可憑此直接聲請強制執行取回房屋；被上訴人預收上訴人用
    以支付九十一年七月一日至十一月三十日之租金支票五紙如起訴狀附表所示，即
    應返還；縱認未合法終止，上訴人應給付被上訴人租金及損害金，惟所認定之數
    額與土地法第九十七條亦有未合，被上訴人就超出規定之租金限額部分應無請求
    權，且就超收租金部分，係屬民法第一百七十九條之不當得利，應得向被上訴人
    請求返還，上訴人就此與應付之租金及賠償金主張抵銷等語，並提出九十一年六
    月二十五日之電話錄音譯文、另案九十二年度北簡字第一九五四號債務人異議之
    訴言詞辯論筆錄（見原審卷第四三至四八頁、第七八至八四頁、第一七九至一八
    三頁）為證，被上訴人固不爭執錄音譯文之真正，惟否認兩造合意於九十一年六
    月三十日終止系爭租約，及同意以四十五萬元價購頂讓所有裝潢設備等語，並以
    前詞置辯。經查：
  (一)按當事人主張有利於己之事實者，就其事實有舉證之責任，民事訴訟法第二百七
    十七條定有明文。又主張法律關係存在之當事人，僅須就該法律關係發生所須具
    備之特別要件，負舉證之責任，至於他造主張有利於己之事實，應由他造舉證證
    明（最高法院四十八年度台上字第八八七號判例意旨參照）。上訴人主張兩造合
    意於九十一年六月終止系爭租約，既為被上訴人所否認，上訴人就此項終止合意
    之主張，自應負舉證責任。
  (二)次按夫妻於日常家務，互為代理人。夫妻之一方濫用前項代理權時，他方得限制
    之。但不得對抗善意第三人，民法第一千零三條固有明文。惟系爭租約之簽訂、
    終止與洽購裝潢設備等意思表示之法律行為，非屬夫妻日常家務一般代理之範圍
    ，又民法第一百六十九條關於由自己之行為表示以代理權授與他人者，對於第三
    人應負授權人之責任之規定，原以本人有使第三人信為以代理權授與他人之行為
    ，為保護代理交易之安全起見，有使本人負相當責任之必要而設，故本人就他人
    以其名義與第三人所為之代理行為，應負授權人之責任者，須以他人所為之代理
    行為，係在其曾經表示授與他人代理權之範圍內為其前提要件，最高法院四十年
    度台上字第一二八一號著有判例可資參照。上訴人主張兩造合意終止契約，並提
    出電話錄音為證，惟細繹前揭電話錄音譯文之對談內容如下（上訴人簡稱謝、古
    美英簡稱古、被上訴人簡稱曾），謝：可是我覺得妳也答應我用四十五萬跟我頂
    店，妳有沒有這樣跟我講？古：我知道，我原先是有，後來我老公說我講話都不
    算數，他說：「妳講什麼狗屁話！」謝：什麼講什麼狗屁話？那這樣不就等於妳
    在欺騙我了嗎？我聽妳的話趕快去找房子，妳要我快去找要不然會來不及，人家
    暑假就要搬進來，不快點會來不及，那我想妳要用四十五萬來頂，我才趕快去找
    別的地方。古：可妳最後一次問我的時候我就沒辦法回答妳，因為我老公把我壓
    下來了，而且他叫我不准回答任何一句話。：：：古：可是在五月底跟我講的時
    候，我就不太能回答妳了。．．謝：那時候是我請妳們支票開出來，我說那四十
    五萬的支票，妳把它開出來。．．謝：我請妳開支票，就是這樣妳才開始躲我的
    。．．謝：我不敢跟你老公談啦！因為你知道嗎？．．你們夫妻是一體的．．曾
    ：我不知道什麼狀況啊！我只知道妳要走而已啊！．．謝：我不是自己要提早解
    約的耶！你老婆說她願意出四十五萬跟我頂讓，然後叫我趕快去找房子，然後六
    月三十號之前搬，是你們叫我搬，我才搬的耶！曾：好啊！那妳繼續做啊！．．
    曾：怎麼會是我們叫妳搬呢？妳講這樣不對吧？．．曾：當然是希望妳不要搬啊
    ！．．曾：四十五萬這件事情我知道，但我跟她講不行，我不要．．等語，係上
    訴人對古美英表示欲終止契約，古美英個人雖有意願頂讓店面裝璜承作服裝業，
    惟古美英並未以被上訴人代理人身份與上訴人洽談終止系爭租約或頂店之事，且
    由古美英嗣後告知被上訴人頂店一事而遭嚴詞責難並反對等情觀之，被上訴人對
    於提前於九十一年六月三十日終止系爭租約及以四十五萬元價購裝潢設備一事，
    事前毫無所悉，嗣復未同意提前終止系爭租約及價購裝潢設備，上訴人既從商多
    年，社會經驗豐富，應知悉契約當事人為被上訴人，欲終止契約自應向被上訴人
    為之，上訴人復未舉證被上訴人以何行為表示以代理權授與古美英，僅以夫妻一
    體而為日常家務之代理一詞為辯，復未確認古美英有無受被上訴人之委任，逕向
    古美英表示終止契約，揆諸前開判例意旨，自難認被上訴人應負授權人責任，上
    訴人主張其為善意第三人，被上訴人應不得對抗上訴人云云，即非可採。
  (三)另證人即ＩＲＯＯ服飾公司業務開發經理劉岸珠於原審到庭證稱：被上訴人之妻
    有打電話告訴其，可能要自己經營，所以打算另外再承租店面。其站在加盟店的
    立場，不贊成如此做等語（見原審卷第一○一頁），證人即斑馬線服飾公司經理
    吳儋培於另案亦到庭證述：上訴人幫其聯絡古美英，其跟被上訴人、古美英兩人
    商談；古美英說跟上訴人係合夥關係，想自己經營門市，希望瞭解合作加盟相關
    事宜；被上訴人僅說要考慮看看，故留下合約書、目錄等供參考；古美英嗣未找
    其合作，他們找別家談等語（見原審卷第八○至八三頁）互核以觀，均僅能證明
    古美英曾有意願收回店面自己經營，而證人吳儋培非應被上訴人之請，乃自行前
    往被上訴人住處，被上訴人詢問加盟服飾店事宜，僅係配偶有意願而先行瞭解市
    場行情而已，惟被上訴人嗣已向古美英表達反對自行開店之意，且確實未與斑馬
    線服飾公司合作加盟，尚難依前揭證言，遽為有利於上訴人之認定。是上訴人主
    張被上訴人承諾以四十五萬元頂讓前述店面設備，而請求被上訴人給付該四十五
    萬元，洵屬無據。
  (四)上訴人復主張被上訴人若無終止租約之意，為何囑其妻於九十一年六月底時向上
    訴人索還鑰匙云云，被上訴人固於另案及原審到庭稱：於六月三十日叫太太打電
    話給上訴人，問伊既然要搬家，為何未與之交接並交還鑰匙等語（見原審卷第一
    七一頁），惟觀其筆錄前後文意，係因上訴人於六月底搬遷而未告知並辦理返還
    系爭房屋相關事宜，上訴人既於六月間已搬遷房屋，姑不論搬遷房屋有無合法，
    惟上訴人既欲離去租賃地，出租人為保障房屋之進出安全，被上訴人乃委託古美
    英代為電詢，尚非以此即可遽認被上訴人有同意上訴人提前終止系爭租約。
  (五)上訴人另以系爭租約訂立之始，即係被上訴人夫妻與上訴人洽談並完成簽約，在
    租期中被上訴人之妻又多次出面以房東太太身分處理相關租約事務，依誠信原則
    ，足使上訴人認為被上訴人之妻亦有權限，而有表見代理之適用云云，按「行使
    權利，履行義務，應依誠實及信用方法」，民法第一百四十八條第二項定有明文
    。系爭租約之承租人為上訴人，出租人為被上訴人，此觀前揭房屋租賃契約自明
    ，古美英陪同被上訴人簽訂契約，僅係眷屬陪同之身分，與常情無違，另上訴人
    主張租期中古美英多次出面以房東太太身分處理相關租約事務如帶房客看房子、
    租金之收取以及催促點交云云，惟此僅係配偶協助被上訴人處理部分租約一般事
    務，惟就契約之訂立、終止等法律行為仍由被上訴人親為，所稱古美英應有權限
    云云，並無足採。則上訴人若欲提前終止租約，自應以契約相對人之被上訴人為
    對象，惟據前開錄音譯文對話內容觀之，上訴人刻意迴避與被上訴人洽談終止系
    爭租約一事，被上訴人不同意提前終止系爭租約，係行使其契約上之正當權利，
    並無違反誠信原則之問題。
  (六)依前揭系爭租約第七條第四項之約定「本契約租賃期限未滿，一方擬終止租約時
    ，需得對方之同意。但乙方（指上訴人）應賠償甲方（指被上訴人）一個月租金
    ，乙方絕無異議」觀之，兩造之一方若欲終止系爭租約時，應得他方之同意，且
    在上訴人要求終止系爭租約，為被上訴人同意時，另應賠償被上訴人一個月之租
    金甚明。惟被上訴人並未同意上訴人提前於九十一年六月三十日終止系爭租約，
    已如前述，系爭租約自不因上訴人給付一月租金作為賠償即得終止。上訴人主張
    縱確係上訴人片面提前終止系爭租約，依民法優先保障承租人之立法意旨，亦毋
    庸獲得被上訴人之同意，僅須即時通知被上訴人，並賠償一個月租金即可，而以
    押金債權與提前終止系爭租約之賠償金債務相互抵銷云云，於法無據，亦無足採
    。
  (七)兩造並未合意於九十一年六月三十日提前終止系爭租約，如前所述，系爭租約仍
    存續中，被上訴人既依系爭租約提供系爭房屋，上訴人即有依系爭租約給付租金
    之義務，上訴人主張於九十一年六月底及七月間兩度委請律師發函催告被上訴人
    辦理點交事宜，被上訴人拒絕點交，應負遲延責任云云，即屬無據，被上訴人自
    不負受領遲延之責任。況被上訴人辯稱上訴人雖於九十一年六月底遷出，仍於系
    爭店面門口張貼公告，載有「內有重要財物未遷移，非經許可請勿擅入，違者以
    竊盜、非法入侵提出告訴，君子請自重。」等文字，致被上訴人無法收回系爭房
    屋使用，嗣於被上訴人向原審訴請上訴人遷讓房屋之訴訟中，經承審法官當庭勸
    諭兩造協議依現況先行點交房屋，以免日後損害繼續發生，被上訴人乃全權委託
    訴訟代理人與上訴人訴訟代理人聯絡協調有關點交房屋事宜，並已擬妥點交切結
    書，經兩造訴訟代理人確認無誤後，亦因上訴人推拖不願辦理而作罷，遲至九十
    二年二月十二日經承審法官再度勸諭下，上訴人始同意於當日下午將系爭房屋點
    交被上訴人等情，業據被上訴人提出切結書影本（見原審卷第一六一頁）為證，
    並經原審依職權調閱原審九十二年度竹簡字第三四二號請求遷讓房屋等事件全卷
    查核屬實，堪信為真，足認於九十二年二月十二日辦理完成點交房屋事宜前，系
    爭房屋仍在上訴人管領、占有之狀態。系爭房屋既因是否返還押租金之爭議，以
    致上訴人遲至九十二年二月十二日始同意與被上訴人完成系爭房屋點交事宜，應
    認係可歸責於上訴人，被上訴人無受領遲延責任可言。至於兩造間之系爭租約固
    曾經法院公證載明得逕受強制執行，僅賦予被上訴人於系爭租約終止後，得聲請
    法院以強制力取回系爭房屋，仍無礙於上訴人應返還系爭房屋之義務，上訴人主
    張無可歸責云云，自非可採。
  (八)又按城市地方房屋之租金，以不超過土地及其建築物申報總價額年息百分之十為
    限，土地法第九十七條第一項定有明文。如違反上述規定，出租人對於超過部分
    無請求權（參見最高法院五十九年台上字第七九三號判例意旨）。復按市場攤位
    之承租人，不僅在其承租之攤位得以營商，並得享受整個市場之特殊利益，其應
    付租金不僅為使用攤位之對價，且包括此項特殊利益之對價在內，自非普通之房
    屋兼土地之承租可比，固不受土地法第九十七條及實施都市平均地權條例第四十
    八條（即現行平均地權條例）所定，房租及地租最高限制之拘束，（參見最高法
    院五十四年台上字第一五二八號判例意旨），故土地法第九十七條規定僅限於城
    市地方之一般『住宅用』房屋租賃及基地租用，不包括『營業用』房屋及其他有
    特殊營利利益之房地，方符合該法條之本意係在保護經濟弱者，即無房屋居住小
    市民的立法原意。查上訴人所承租建物門牌新竹市○○路三八號一樓店面，係供
    商業用，基地坐落於新竹新東片段二小段一五一之四、一五二之一、一五二之三
    地號，土地使用分區為商業區，有建地標示、新竹市政府都市發展局簡便行文表
    影本（見本院卷第四四、九九頁）為證，而系爭房屋係供經營百貨服飾之用，有
    前揭系爭租約可稽，並據上訴人自承在卷，顯有異於一般居住利益，與一般市場
    攤位有整體商業利用之商業利益無異，依前揭說明，自不受土地法第九十七條租
    金最高限額之限制，參以系爭租約之租金係兩造本於契約自由原則在雙方同意下
    所訂，上訴人既願意支付十五萬四千元之價格向被上訴人租屋使用，自係在其基
    於系爭房屋之所在地理位置、經濟效用及市場上之供需原則下所做之考量，故上
    訴人主張不得超過土地法第九十七條規定之租金限額云云，委無足取，仍應以兩
    造於系爭租約所約定每月租金十五萬四千元為計算基準。兩造間並未合意於九十
    一年六月三十日終止系爭租約，被上訴人仍得向上訴人請求自九十一年七月一日
    起至系爭租約終止之日止，按月以十五萬四千元計算之租金。又上訴人自九十一
    年七月份起即未依系爭租約繳納租金，經被上訴人定期催告無效後，已另案向原
    審法院訴請上訴人遷讓系爭房屋等，並主張以起訴狀繕本之送達日即九十一年十
    一月二十七日為向被上訴人終止系爭租約之意思表示，業據其提出起訴狀影本（
    見原審卷第一五六至一五九頁）為證，並經原審依職權調閱原審九十二年度竹簡
    字第三四二號請求遷讓房屋等事件（見原審卷第九八頁）查核無誤，是系爭租約
    應於九十一年十一月二十七日始行終止。再者，上訴人遲至九十二年二月十二日
    始完成系爭房屋之點交事宜，如前所述，被上訴人於前開九十二年度竹簡字第三
    四二號訴訟中，亦向上訴人請求自系爭租約終止之日即九十一年十一月二十八日
    起至九十二年二月十二日止，按月給付相當於每月租金十五萬四千元之損害金，
    合計三十八萬五千元，亦非無理。茲上訴人所交付如起訴狀附表所示支票五紙，
    係用以支付九十一年七月份至同年十一月之租金，且該五紙支票因假處分未兌付
    ，上訴人迄未清償，為兩造不爭執之事實，則上訴人請求被上訴人返還該五紙租
    金支票，自屬無據。至於交付押租金之目的在於擔保承租人履行租賃債務，故租
    賃關係消滅後，承租人如有欠租或其他債務不履行情事，所交付之押租金，發生
    當然抵充之效力，故上訴人所交付之押租金三十萬元，於抵付上訴人應給付之前
    開損害賠償金後，已無餘額。上訴人主張押租金三十萬元應返還上訴人云云，亦
    無足取。
五、從而，上訴人主張被上訴人應給付上訴人七十五萬元（押租金三十萬元、頂讓金
    四十五萬元）及自起訴狀繕本送達翌日起至給付日止，按年息百分之五計算之利
    息，並返還上訴人所簽發如起訴狀附表所示之支票五紙，均為無理由，應予駁回
    。其假執行之聲請亦失所附麗，應併予駁回。原審為上訴人敗訴之判決，及駁回
    其假執行之聲請，並無不合。上訴意旨指摘原判決不當，求予廢棄改判，為無理
    由，應予駁回。
六、本件判決之基礎已臻明確，兩造其餘攻擊防禦方法及舉證，核與判決無影響，爰
    不另一一論述，併此敘明。
七、據上論結，本件上訴為無理由，依民事訴訟法第四百四十九條第一項、第七十八
    條，判決如主文。
中　　　華　　　民　　　國　　九十三　　年　　　十　　　月　　十九  　　日
                                民事第十五庭
                                    審判長法  官  劉　靜　嫻
                                          法  官  陳　昆　煇
                                          法  官  李　錦　美
正本係照原本作成。
不得上訴。
中　　　華　　　民　　　國　　九十三　　年　　　十　　　月　　二十  　　日
　　　　　　　　　　　　　　　　　　　　　書記官  明　祖　全
